# 投资性房地产预收租金

提问人：安好 时间：2022-09-23 17:14:20
请教陈版，执行新收入准则、新租赁准则后，投资性房地产预收租金计入合同负债还是预收账款，谢谢！

回答人：chenyiwei
“合同负债”是新收入准则下的科目和报表项目。而投资性房地产的出租适用租赁准则。因此预收租金仍作为预收账款核算和列报。预收租金的期限超过一年的，对超过一年的部分列报为“其他非流动负债”。